臺灣桃園地方法院刑事裁定　　　　　　　 96年度聲字第811號
異　議　人　甲○
即　受刑人
上異議人即受刑人因盜匪等案件，對於台灣桃園地方法院檢察署
檢察官執行之指揮（89年執更緝丙字第71號），聲明異議，本院
裁定如下：
    主  文
異議之聲明駁回。
    理  由
一、聲明異議意旨略以：(一)按，刑法第93條第3 項之規定已廢止
    、刪除，同法第2 條第2 項之保安處分除明定非拘束人身自
    由者外，一律須以「行為時」之法律，並修正變更於同法第
    1 條末段，以符合罪刑法定原則，並於民國95年7 月1 日起
    正式施行，再者，同法第2 條第1 、3 項規定「法律變更、
    從新從輕原則」，且立法公報刑法修正案審查會決議：「
    ...
    保安處分，事後發生法律變更，而造成新、舊法律適用疑義
    時，得依刑法第1 條、第2 條之規定... 」。(二)故異議人當
    時係經以「裁判時」之法律遭撤銷假釋，而執行殘刑及合併
    計算與後案應執行之期間，今因事後法律發生有利之變更，
    且明定須以「行為時」之法律以觀。明顯「未報到」不具罪
    質成份，得否須以「85年2 月、同年8 月及12月」所犯之盜
    匪、槍砲之行為時點據為執行殘刑之依據為適洽？(三)台灣桃
    園地方法院檢察署檢察官於96年1 月22日以桃檢惟丙89 執
    更緝71字第04430 號處分函覆：「所請於法不合，礙難准許
    」為由駁回異議人所請，其就殘刑之執行並非妥當，爰提起
    本件聲明異議事。
二、按經撤銷假釋執行殘餘刑期者，無期徒刑於執行滿二十年，
    有期徒刑於全部執行完畢後，再接續執行他刑，第一項有關
    合併計算執行期間之規定不適用之，86年11月26日修正公布
    ，同年28日生效之刑法第79條之1 第4 項定有明文（本條項
    於94年2 月2 日修正後，關於有期徒刑之部分並無修正）。
    又受保護管束人在保護管束期間內，應保持善良品行，不得
    與素行不良之人往還；並應服從檢察官及執行保護管束者之
    命令，受保護管束人違反上開規定情形之一，情節重大者，
    檢察官得聲請撤銷保護管束或緩刑之宣告，假釋中付保護管
    束者，如有上開情形時，典獄長得報請撤銷假釋，保安處分
    執行法第74條之2 第1 款、第2 款、第74條之3 均定有明文
    規定。而本件異議人之撤銷假釋係依保安處分執行法第74條
    之3 規定而為，而保安處分執行法第74條之3 之規定自64年
    1 月28 日 公佈施行迄今，從未經修正變更，並無新舊法比
    較適用之問題。又保護管束規則廢止亦與得否依上開法律規
    定撤銷假釋無涉，非謂保護管束規則一經廢止即不能依上開
    規定撤銷假釋，合先敘明。
三、經查：
  (一)異議人所犯盜匪等罪，經本院分別判處有期徒刑9 年4 月（
    盜匪部分，撤回上訴，於81年7 月14日確定）、有期徒刑5
    月（違反麻醉藥品管理條例部分，撤回上訴，於81年6 月2
    日確定）、有期徒刑4 月（違反槍砲彈藥刀械管制條例部分
    ，撤回上訴，於81年6 月2 日確定）。嗣經本院於82年4 月
    16日以82年度聲字第463 號裁定，應執行有期徒刑9 年6 月
    確定，其刑期起算日為81年7 月14日，入監日期81年10月16
    日，原指揮書執行完畢日期為90年7 月8 日，而於84年11月
    2 日假釋出監並交付保護管束，指揮書執行完畢日期89 年
    12月9 日（即保護管束期間期滿），有臺灣高等法院被告前
    案紀錄表、臺灣桃園地方法院檢察署刑案資料查註紀錄表在
    卷足佐。詎異議人於假釋付保護管束期間中之85年2 月中旬
    ，又另犯寄藏槍、彈之案件，經台灣高等法院台中分院以87
    年度上更(一)字第188 號判決，判處有期徒刑3 年；而聲明人
    上開寄藏槍、彈之行為，並經臺灣臺中地方法院以85年感裁
    字第105 號裁定交付感訓，迨經臺灣高等法院台中分院於87
    年1 月26日裁定抗告駁回確定，有被告前案紀錄表存卷足佐
    。而異議人自87年4 月17日起即未依規定至台灣桃園地方法
    院檢察署報到，經該署發文通知被告按時報到，被告並未遵
    期報到；另異議人於85年間復因盜匪案件，經臺灣台中地方
    法院檢察署檢察官於86年6 月11日提起公訴，由臺灣臺中地
    方法院以86年度訴字第1835號審理，並於87年7 月3 日發布
    通緝，亦有上述前案紀錄表在卷足徵。又依當時尚屬有效施
    行之辦理保護管束應行注意事項（90年5 月2 日廢止）第21
    條第3 項規定，所謂違反保安處分執行法屬情節重大，係指
    涉嫌再犯罪受法院或檢察署通緝且不按時報到者而言。被告
    於保護管束期間，既有上述未依規定報到及再犯罪經法院通
    緝事由，自屬違反保安處分執行法之規定且情節重大。
  (二)經查臺灣花蓮監獄以：被告於假釋中87年4 月起迄今即未
    按時報到經警協尋，行蹤不明。復犯盜匪罪通緝在案，嚴
    重違反保安處分執行法第74條之2 第1 、2 、4 、5 款之規
    定，且認情節重大，而報請法務部函准撤銷被告之假釋，並
    應執行其殘餘刑期5 年1 月7 日等情，有臺灣桃園地方法院
    檢察署以桃檢玲丙89執更緝字71字第41515 號函附之臺灣花
    蓮監獄報請撤銷假釋報告表、臺灣桃園地方法院檢察署檢察
    官89執更緝丙字第71號執行指揮書各乙份在卷可稽。從而本
    件被告遭撤銷假釋之原因，係於87年4 月間起其行蹤未明、
    未按時報到及另案於87年7 月3 日遭通緝，其違反規定之時
    間係在刑法第79條之1 （86年11月26日修正公布，同年28日
    生效）修正公布施行之後，依照刑法施行法第7 條之1 第2
    項但書規定，自應適用86年11月28日修正生效後之新法撤銷
    假釋，應無何違誤可言，聲明異議意旨謂應以其於85年間犯
    盜匪犯行之行為時法律認定撤銷假釋之原因，而非以之後未
    遵期報到時之法律認定撤銷假釋之原因，然異議人經撤銷假
    釋之原因係於假釋期間未遵期報到，且因案通緝，顯與其所
    稱於85年間違反懲治盜匪條例之犯行等情無涉，故被告認其
    撤銷假釋原因係發生在修法前，應適用修正前之舊法，並應
    適用修正後刑法第1 條、第2 條新、舊法比較之適用云云，
    自屬無據。
  (三)又本件係屬撤銷假釋，非屬宣告保安處分之問題，並無聲明
    異議意旨所指有修正後刑法第2 條第1 項、第3 項之適用餘
    地，或應否適用「裁判時」或「行為時」法律之問題。異議
    意旨將「撤銷假釋」與「宣告保安處分」混為一談，係對法
    律之誤解。從而，法務部以聲請人違反保安處分執行法第74
    條之2 第1 、2 、4 、5 款情節重大而撤銷假釋，並通知檢
    察官執行前案之殘餘刑期，其執行指揮並無不當。本件台灣
    桃園地方法院檢察署檢察官於96年1 月22日以桃檢惟丙89
    執更緝71字第04430 號處分函覆：「所請於法不合，礙難准
    許」為由駁回異議人所請，於法亦無不合。
四、綜上理由，本件被告所為異議為無理由，應予駁回。
據上論斷，應依刑事訴訟法第486條裁定如主文。
中　　華　　民　　國　　96　　年　　7 　　月　　10　　日
                        臺灣桃園地方法院刑事第五庭
                                    法  官  楊晴翔
以上正本證明與原本無異。
如不服本裁定，應於送達後五日內，向本院提出抗告狀。
                                    書記官  范升福
中　　華　　民　　國　　96　　年　　7 　　月　　16　　日
